【裁判字號】    98,訴,1578
【裁判日期】    991109
【裁判案由】    給付貨款
【裁判全文】
臺灣臺北地方法院民事判決              98年度訴字第1578號
原      告  甲○○○○○○ ○.
法定代理人  乙○○ ○○○○○.
訴訟代理人  林淑娟律師
複代理人    丙○○
被      告  永華企業有限公司
法定代理人  丁○○
訴訟代理人  李金澤律師
複代理人    簡泰正律師
上列當事人間請求給付貨款事件，本院於民國99年10月14日言詞
辯論終結，判決如下：
    主  文
原告之訴及假執行之聲請均駁回。
訴訟費用由原告負擔。
    事實及理由
一、原告起訴主張：被告係原告之經銷商，被告於民國96年3月
    間向原告訂購CONCENTRATE 6C2共19,800包、SUPER SEVEN
    PLUS DCPE共6,600包，貨款為美金75,240元，原告雖有於96
    年8月18日以電子郵件指示被告逕行銷毀貨物，然被告竟未
    依指示銷毀，並自行將該貨物賣予耀翔工業股份有限公司（
    下稱耀翔公司），原告於知悉後，於96年12月11日發函終止
    兩造間經銷契約並請求該貨物之價金，基此，被告之行為係
    侵害原告對該貨物之所有權，並受有不當得利，且被告既受
    原告委任處理經銷事務，今被告已將貨物售出，自應將所收
    取之金錢交付原告，為此依民法第179條、第184條、第188
    條、第541條第1項規定提起本件訴訟。並聲明：(1)被告應給
    付原告美金75,240元，及自起訴狀繕本送達之翌日起至清償
    日止，按週年利率百分之5計算之利息。(2)願供擔保，請准
    宣告假執行。
二、被告之抗辯：
  (一)被告固有向原告訂購如原告所述之產品，貨款為美金75,240
    元，交貨地點為中國上海，然該批產品係食品，因禽流感流
    行之原因，於運抵中國上海時已無法進入中國，被海關扣押
    於海關倉棧。原告並於96年8月18日上午6時34分以電子郵件
    通知被告該公司產品無法在中國交貨，指示被告逕行銷毀產
    品，原告並願負擔銷毀之費用，被告乃依原告指示提領後就
    地銷毀，被告否認另將貨物出售，就此事實，原告應負舉證
    責任。
  (二)兩造交易之情形僅為單純之買賣關係，即被告向原告訂貨，
    原告交付貨品後，被告給付價金，只是另特別約定，原告准
    許被告在中國上海銷售其貨品而已，並非被告受委任為原告
    銷售貨品，此與原告主張有別，本件仍屬單純商品買賣。並
    聲明：(1)如主文第1項所示。(2)如受不利判決，願供擔保請
    准宣告免為假執行。
三、兩造不爭執之事實：
  (一)被告於96年3月間向原告訂購CONCENTRATE 6C2共19,800包、
    SUPER SEVEN PLUS DCPE共6,600包，訂單號碼為0000-0000P
    ，貨款為美金75,240元。
  (二)系爭貨物因禽流感流行之故，於運抵中國上海時遭海關扣押
    於海關艙棧，原告於96年8月18日以被證2之電子郵件通知被
    告，表示系爭貨物無法出口到中國，請被告協助銷毀系爭貨
    物，原告將會撤銷先前開立給被告關於系爭貨物之發票。
  (三)原告曾於96年12月11日以原證3之通知向被告為終止代理契
    約之意思表示。
四、本件應探究者為：被告是否有將系爭貨物轉賣予耀翔公司？
    經查：按當事人主張有利於己之事實者，就其事實有舉證之
    責任，民事訴訟法第277條前段規定明確。原告主張：被告
    未依指示銷毀系爭貨物，並將貨物賣予耀翔公司等情，為被
    告所否認，原告雖舉原告亞太地區執行長Kevin Hall與耀翔
    公司員工Sonia Chen（戊○○）間之電子郵件為證，然
    Sonia Chen（戊○○）在耀翔公司之職稱為何、對耀翔公司
    之交易情形是否完全清楚，未見原告說明，則其在電子郵件
    陳述之可信度自大有可疑，何況經本院函詢耀翔公司於96年
    8月至12月間是否曾向被告購買CONCENTRATE 6C2-AQ或SUPER
    SEVEN PLUS DCPE之貨物，耀翔公司表示並未於96年8月至12
    月間向被告購買CONCENTRATE 6C2-AQ或SUPER SEVEN PLUS
    DCPE之貨物，有耀翔公司說明書、回函附卷可憑（見卷第10
    6、167頁），是依舉證責任分配之法則，尚難認定原告就此
    主張為真實。
五、從而，原告依民法第179條、第184條、第188條、第541條第
    1項規定，請求被告應給付原告美金75,240元，及自起訴狀
    繕本送達之翌日起至清償日止，按週年利率百分之5計算之
    利息，為無理由，應予駁回。原告之訴既經駁回，其假執行
    之聲請，已失所附麗，應併予駁回。
六、本件事證已臻明確，兩造其餘攻防方法及所提證據，業經審
    酌，核與本件判決結果無影響，爰不逐一論述，併此敘明。
七、據上論結，本件原告之訴為無理由，依民事訴訟法第78條，
    判決如主文。
中    華    民    國    99    年    11    月     9    日
                  民事第六庭  法  官  張文毓
以上正本係照原本作成。
如對本判決上訴，須於判決送達後20日內向本院提出上訴狀（須
附繕本）。
如委任律師提起上訴者，應一併繳納上訴審裁判費。
中    華    民    國    99    年    11    月    10    日
                              書記官  賴敏慧

司法院資訊處製作；財團法人民間司法改革基金會備份。
